最高法院刑事判決　　　　　　　　　　 111年度台非字第65號
上　訴　人　最高檢察署檢察總長
被　　　告　潘健娸



上列上訴人因被告竊盜案件，對於臺灣臺東地方法院中華民國11
0年4月1日撤銷緩刑宣告之確定裁定（109年度撤緩字第49號，聲
請撤銷緩刑案號：臺灣臺東地方檢察署109年度執聲字第428號）
，認為違法，提起非常上訴，本院判決如下：
    主  文
原裁定撤銷。
檢察官之聲請駁回。
    理  由
一、非常上訴理由稱：「一、按撤銷緩刑宣告之裁定，與科刑判
    決有同等效力，於裁定確定後，認為違法，得提起非常上訴
    ，此有最高法院44年台非字第41號判例可供參考。次按依法
    應於審判期日調查之證據而未予調查者，其判決當然違背法
    令，刑事訴訟法第379 條第10款定有明文。二、經查，被告
    潘健娸因竊盜案件，經臺灣花蓮地方法院於108年6月27日以
    108年度易字第174號判決判處有期徒刑6月，緩刑2年，並應
    依該院108 年度司附民移調字第33號調解成立筆錄所示給付
    方式、給付期間，給付賠償金新臺幣（下同）6 萬元予告訴
    人林昱銘確定。嗣經臺灣花蓮地方檢察署檢察官通知被告於
    108年9月18日10時30分到署，以辦理緩刑附條件應履行事項
    ，並告以如未履行義務，將聲請撤銷其緩刑宣告之法律效果
    。惟被告無正當理由未到庭，此有該署送達證書附卷可稽。
    該署並即依刑法第75條之1 第1項第4款之規定，囑託被告戶
    籍所在地之臺灣臺東地方檢察署，於109年12月1日以109 年
    度執聲字第428 號撤銷緩刑聲請書，聲請臺東地院撤銷其緩
    刑之宣告，經該院以109 年度撤緩字第49號裁定，以被告未
    履行前開緩刑條件為由，撤銷其緩刑宣告，並於110 年5月4
    日確定在案。惟經該署分案執行後，被告於110 年10月26日
    具狀陳明其已履行緩刑附條件事項，並到署說明其因換手機
    、未居住於戶籍地、忘記要陳報新地址予院檢機關，故未接
    獲通知，致無法按時到案等情，再執行檢察官傳訊該案告訴
    人陳述意見時，亦表示被告已支付6萬元等語，此有該署110
    年11月30日、110 年12月 1日執行筆錄在卷可佐，而被告自
    108年7月至109 年4月間共支付新臺幣6萬元（按月支付6000
    元）情形，亦有臺灣新光商業銀行股份有限公司集中作業部
    110 年12月13日新光銀集作字第1100104833號函在卷可稽。
    則被告既已於原裁定（110 年4月1日）前履行完畢原判決緩
    刑所定之緩刑負擔，與上開得撤銷其緩刑宣告之要件，即有
    未合。原裁定未於110年4月1日裁定前，再予確認被告自108
    年7 月後是否未履行原判決所附之緩刑負擔，遽認其違反（
    緩刑）負擔情節重大，原宣告之緩刑難收其預期效果，有執
    行刑罰必要，而依檢察官聲請撤銷緩刑宣告，自有判決適用
    法則不當之違背法令。案經確定，且不利於被告。三、爰依
    刑事訴訟法第441條、第443條規定提起非常上訴，以資糾正
    。」等語。
二、本院按：
    判決不適用法則或適用不當者，為違背法令，刑事訴訟法第
    378 條定有明文。又撤銷緩刑宣告之裁定，與科刑判決有同
    等效力，於裁定確定後，認為違法，得提起非常上訴。再者
    ，違反刑法第74條第2 項第1款至第8款所定負擔情節重大，
    足認原宣告之緩刑難收其預期效果，而有執行刑罰之必要者
    ，始得撤銷其宣告，刑法第75條之1第1項第4款定有明文。
    本件被告潘健娸因竊盜案件，經臺灣花蓮地方法院於民國10
    8年6月27日以108年度易字第174號刑事判決，判處有期徒刑
    6 月，緩刑2年，並應依該院108年度司附民移調字第33號調
    解筆錄所示，自108年6月21日起，按期於每月21日前匯款6,
    000元至告訴人林昱銘指定之「新光銀行」第0000000000000
    號帳戶，至全部清償完畢為止，並於108年7月29日確定。被
    告固遲延給付108年6 月21日應付之第1期款項，且未依臺灣
    花蓮地方檢察署之通知，按時到庭，然其已陸續匯款，並於
    109年4月16日全數清償完畢，已履行緩刑所定負擔等情，有
    刑事判決書、執行筆錄、「新光銀行」集中作業部第110010
    4833號覆函暨交易明細在卷可按。詎臺灣臺東地方檢察署檢
    察官誤以被告未履行上開緩刑所附負擔，且違反緩刑負擔情
    節重大，其原宣告之緩刑難收其預期效果，合於刑法第75條
    之1 第1項第4款所定撤銷緩刑宣告之要件，聲請撤銷緩刑宣
    告。原裁定不察，遽依檢察官之聲請，援引上開撤銷緩刑宣
    告之規定，於110 年4月1日撤銷前開緩刑宣告，自有適用法
    則不當之違背法令。案經確定，且於被告不利，非常上訴意
    旨執以指摘，洵有理由，應由本院將原裁定撤銷，並駁回檢
    察官之聲請，以資救濟。
據上論結，應依刑事訴訟法第447條第1項第1款，判決如主文。
中    華    民    國    111   年    5   月     12     日
                  刑事第五庭審判長法  官  李  錦  樑  
                                  法  官  周  政  達  
                                  法  官  吳  淑  惠  
                                  法  官  錢  建  榮  
                                  法  官  林  孟  宜  
本件正本證明與原本無異
                                  書記官
中    華    民    國   111    年    5     月    24    日